

### **PERFIL**

Hola soy Paul Garcia soy programador web, llevo casi 2 años estudiado por mi cuenta y realizando proyectos para diferentes personas, una de mis metas es especializarme en ser programador backend en seguridad web, pero para ello debo saber bien los programas como los lenguajes para el frontend y para backend.

Tengo 5 años casado con una fabulosa esposa y 2 hermosos hijos. Juego en un equipo de futbol en mi colonia. No tomo, fumo poco, pero tomo mucho café.

En la escuela me consideré un alumno sobre saliente en las materias relacionadas con la programación, por lo mismo decidí enfocarme en ese ámbito.

### **CONTACTO**

TELÉFONO: 614-5215074

SITIO WEB: Redes-binarias.com

CORREO ELECTRÓNICO: Redes-binarias@gmail.com

### **HOBBIES**

Futbol soccer. Fifa videojuegos. Café. Pasar tiempo con mi esposa e hijo. Programar

# RICHARD PAUL GARCIA

Programador web

## **EDUCACIÓN**

### **UTCH**

AGOSTO 2016 - ENERO 2020

La escuela fue la que me enseño el amor a la programación, enseñándome lo básico de ella, como variantes, tipos de datos, etc.

### **EXPERIENCIA LABORAL**

### https://veronicacleanservices.com/

agosto 2020 - octubre 2020.

Pagina Landing page realizada en el 2020 para un negocio americano de limpieza residencial. (web responsive)

# https://elcaldenparrilleroargentino.com/

junio 2021 – junio 2021.

Pagina landing page realizada en el 2021 para un negocio de cortes y embutidos. (web responsive).

### **APTITUDES**

